# 逾期借款利息

提问人：liubin988513 时间：2011-06-13 23:18:38
某国企 80 年代向某银行借了一笔款项 1997 年改制成公司制企业。 2005 年起，一直只对借款计提利息 没有支付 据财务人员介绍 该笔款项早就不需要支付 但无法获取批文 2010 年把计提的财务费用【其他应付款】与该借款转入资本公积。该财务费用计提是否合适？

回答人：chenyiwei
在该借款真实，借款合同一直有效的情况下，按合同约定还本付息构成了企业的一项合同义务，因此按合同条款计提利息应当是恰当的。需要关注的问题可能是：本年度内发生了什么变化导致企业决定核销该笔借款？对报表的影响程度如何？是否已取得了银行明确表示放弃债权的书面证据，或者法院判决或裁定等？